臺灣臺北地方法院刑事判決　　　　　 96年度訴更(一)字第1號
公　訴　人　臺灣臺北地方法院檢察署檢察官
被　　　告　甲○○
上列被告因妨害電腦使用等案件，經檢察官提起公訴（九十五年
度偵字第九七三一號），經本院以九十五年度訴字第一一一七號
判決後，公訴人不服提起上訴，經臺灣高等法院九十五年度上訴
字第四四一七號撤銷原判決發回本院，本院判決如下：
    主  文
甲○○被訴無故變更公務機關之電磁紀錄部分公訴不受理；被訴
公然侮辱公署部分無罪。
    理  由
壹、公訴不受理部分
一、公訴意旨略以：被告甲○○前因業務過失傷害案件，經檢察
    官提起公訴，先後經臺灣臺北地方法院、臺灣高等法院判處
    有期徒刑四月確定，因認為判決認定之事實有誤，圖聲請再
    審，惟未能辨明再審及再議之區別，原應至司法院或所屬法
    院所管理之網站，查詢下載再審例稿使用，竟於民國九十四
    年二月三日深夜，在臺北縣中和市○○街三十五號四樓居住
    處，使用電腦設備及其配偶邱燕玲向「中華電信股份有限公
    司」所申請之ＡＤＳＬ（Asymmetric Digital Subscriber
    Line，指非對稱數位式用戶線路，係一種利用傳統電話線來
　　提供高速網際網路上網服務的技術）寬頻數據帳號連接至網
  　際網路上之法務部所管理，提供不特定人聲請辦理相關業務
    之單一申辦窗口區（http://www.moj.gov.tw/eservice）網
　　站，發現該網站提供民眾得下載使用之書類空白例稿之「刑
    事聲請再議狀－被告聲請－橫書.doc 」電子檔案（檔案存
　　取位置為http://www.moj.gov.tw/eservice/admin/fileupl
    oad/刑事聲請再議狀（被告聲請）（橫書）.doc）並予以點
    選後，本應在其使用之電腦硬碟中存檔，竟直接開啟該空白
    ｄｏｃ檔案而在瀏覽器上執行ＷＯＲＤ應用程式，進而依序
    在該空白聲請再議狀之「姓名或名稱及身分證統一編號或營
    利事業統一編號」欄內輸入「甲○○，Ｚ00000000
    0」，「性別欄」輸入「男」，「出生年月日」欄輸入「５
    ２. ０１. ２５」，「住居所或營業所、郵遞區號及電話號
    碼」欄輸輸入「臺北縣中和市○○路１１６巷１３弄１１號
    ，00－00000000」，「送達代收人姓名、住址、
    郵遞區號及電話號碼」欄內輸入「同左」等個人資料，再於
    說明欄輸入「九十二偵一五一二八號」等聲請再議之內容後
    而欲存檔時，本應在被告之個人電腦上選擇「我的文件」等
    正常檔案存放路徑予以存檔，竟在存檔名稱欄上超乎尋常地
    鍵入法務部檔案主機之存檔網路位置即前揭「http://www.
    moj.gov.tw/eservice/admin/fileupload/刑事聲請再議狀
    （被告聲請）（橫書）.doc」之法務部所管理之檔案伺服器
    端存檔路徑位置，再按下確定鍵上傳該伺服器，進而變更原
    網頁上「刑事聲請再議狀－被告聲請－橫書.DOC 」之電磁
    紀錄，致生損害於法務部對於書類空白例稿電子檔案管理之
    正確性，因認被告涉有觸犯刑法第三百五十九條、第三百六
    十一條之加重破壞電磁紀錄罪嫌。
二、按告訴乃論之罪，未經告訴者，法院應諭知不受理之判決，
    刑事訴訟法第三百零三條第三款定有明文。又所謂「未經告
    訴」者，乃指未經合法告訴之意，若非告訴權人，誤其有告
    訴權而提出「告訴」，其告訴仍不合法，若別無告訴權人為
    合法告訴之提出，則法院仍應以該案件未經告訴為由，依上
    開規定為不受理判決之諭知；而如被害人為機關時，則應由
    該機關有監督權之長官代表告訴，始為合法，此有最高法院
    八十二年度台非字第二三一號判決要旨可資參照。
三、次按，刑法第三百五十九條之破壞電磁紀錄罪，依同法第三
    百六十三條之規定，須告訴乃論，至同法第三百六十一條之
    規定，公訴人認屬獨立之罪名云云，並提出立法院第九十二
    卷第二十六期公報一份在卷為證（九十二年四月二十四日立
    法院第五屆第三會期司法委員會第十六次全體委員會議紀錄
    ），本院就此先行說明如下：
  (一)按法律解釋應以文義解釋為先，有複數解釋之可能性時，則
    繼以論理解釋或社會學之解釋，就法文文義上可能之意義加
    以限定之操作，論理解釋或社會學之解釋結果，與文義解釋
    結果相抵觸時，如不超過文義或立法旨趣之預測可能性時，
    仍從論理解釋或社會學之解釋結果；而體系解釋、法意解釋
    、比較解釋、目的解釋及合意解釋，合稱為論理解釋。又所
    謂「體系解釋」係指以法律條文在法律體系上之地位，即依
    其編章節條項款之前後關連位置，或相關法條之法意，闡明
    規範意旨之解釋方法。此項解釋方法能維護整個法律體系之
    一貫及概念用語之一致，在法解釋上確具價值，蓋每一法律
    規範係屬一整體，其條文之解釋，自亦應本諸論理之作用，
    就整個體系構造加以闡釋，以維護各個法條之連鎖關係，而
    參諸刑法第三十六章妨害電腦使用罪之編排方式為：刑法第
    三百五十九條規定「無故取得、刪除或變更他人電腦或其相
    關設備之電磁紀錄，致生損害於公眾或他人者，處五年以下
    有期徒刑、拘役或科或併科二十萬元以下罰金。」、同法第
    三百六十一條規定「對於公務機關之電腦或其相關設備犯前
    三條之罪者，加重其刑至二分之一。」、同法第三百六十三
    條則規定「第三百五十八條至第三百六十條之罪，須告訴乃
    論。」，上開法律條文之編排方式，核與刑法第二十三章傷
    害罪中，刑法第二百七十七條「傷害人之身體或健康者，處
    三年以下有期徒刑、拘役或一千元以下罰金。犯前項之罪因
    而致人於死者，處無期徒刑或七年以上有期徒刑；致重傷者
    ，處三年以上十年年以下有期徒刑。」、同法第二百八十條
    「對於直系血親尊親屬，犯第二百七十七條或第二百七十八
    條之罪者，加重其刑至二分之一。」、及同法第二百八十七
    條「第二百七十七條第一項、第二百八十一條、第二百八十
    四條及第二百八十五之罪，須告訴乃論。但公務員於執行職
    務時，犯第二百七十七條第一項之罪者，不在此限。」，兩
    者間法律條文之編排方式均屬相同，而參照最高法院十九年
    上字第一九六二號判例要旨「本案原審及第一審判決均認上
    訴人毆傷某氏，係犯刑法第二百九十三條第一項之罪，依同
    法第三百零二條規定，該罪須告訴乃論，雖某氏係上訴人之
    直系尊親屬，應依同法第二百九十八條規定加重其刑，然該
    條既明定為對於直系尊親屬犯第二百九十三條第一項之罪者
    ，加重本刑二分之一，是加重者其刑，而所犯者仍係第二百
    九十三條第一項之罪，第三百零二條復明定為第二百九十三
    條之罪，須告訴乃論，又係以罪而不以刑，則對於直系尊親
    屬犯第二百九十三條第一項之罪者，自在告訴乃論之列。」
    、及最高法院八十年度台上字第三一四九號判決要旨「對於
    直系血親尊親屬，犯第二百七十七條之罪者，加重其刑至二
    分之一，然既係加重其刑，而所犯者如係第二百七十七條第
    一項之罪，須告訴乃論，又係以罪而不以刑為準則，則對於
    直系血親尊親屬犯刑法第二百七十七條第一項之罪，自在告
    訴乃論之列，告訴人於第一審辯論終結前已撤回其告訴，應
    諭知不受理之判決。」，顯均認刑法第二百八十條並非獨自
    之罪名，而僅屬加重其刑之規定，至是否屬告訴乃論之罪，
    仍應回歸原所犯罪名以資審酌，是依上開條文編排之體系觀
    之，為維護法律體系解釋之一貫性，自應俱認被告所犯刑法
    第三百六十一條、同法第三百五十九條之罪，亦須告訴乃論
    。
  (二)至卷附之九十二年四月二十四日立法院第五屆第三會期司法
    委員會第十六次全體委員會議紀錄，雖記載法務部顏大和次
    長稱：「之所以第三百六十一條及第三百六十二條不採告訴
    乃論，是因為第三百六十一條的刑度已經有加重，所以不應
    該再適用告訴乃論，…，所以我們希望第三百六十一條及第
    三百六十二條還是維持原來的公訴罪，記得當時部長來大院
    報告時，就有委員提到電腦犯罪是否都採公訴罪的意見，以
    上意見，敬請各位指教。」，然該院會主席尤清則發言陳稱
    ：「三、針對第三百六十一條及第三百六十二條，本席認為
    似乎也應採告訴乃論。…，因此第三百六十一條及第三百六
    十二條的刑度雖然較高，但是沒有採告訴乃論，如此就無法
    達成原先立法美意。」，是上開會議紀錄似未就刑法第三百
    六十一條是否須告訴乃論乙節有所定論。佐以立法院公報第
    九十二卷第二十九期第一百四十八頁所刊登之中華民國刑法
    部分條文修正草案行政院、司法院提案條文對照表第三百六
    十三條說明欄第三項雖記載「至於第三百六十一條之罪，因
    公務機關之電腦系統往往與國家安全或社會重大利益密切關
    聯，實有加強保護之必要，故採非告訴乃論以嚇阻不法，…
    。」，惟其後經總統公布修正條文時，刑法第三百六十三條
    之立法理由第三項業經全文刪除，此有卷附之法源法律網立
    法理由、及上開立法院公報各一份在卷為憑（參見本院卷第
    二四頁、第一四八頁），而法律解釋雖亦須探究立法者於制
    訂法律時所作價值判斷及其所欲實踐之目的，以推知立法者
    之意思，以為解釋之方法（亦即歷史解釋、沿革解釋），然
    僅依上開院會紀錄，尚難認立法者於立法時業已明確說明刑
    法第三百六十一條需採非告訴乃論之意旨。
  (三)綜上所述，公訴人起訴被告犯刑法第三百五十九條、第三百
    六十一條之罪，依同法第三百六十三條之規定，應須告訴乃
    論；若未經合法告訴，公訴人即遽予起訴，依刑事訴訟法第
    三百零三條第三款之規定，法院自應諭知不受理之判決。
四、又所謂「行政機關」，依行政程序法第二條第二項規定，係
    指「代表國家、地方自治團體或其他行政主體表示意思，從
    事公共事務，具有單獨法定地位之組織。」，在此所指之「
    單獨法定地位之組織」者，係以具有經由中央或地方立法機
    關訂定該組織的法律、條例、通則或規程，即行政機關須具
    有「單獨之組織法規」、「獨立之編制和預算」以及「依印
    信條例頒發之印信」，此有最高行政法院九十一年度裁字第
    四六二號裁判要旨可參；是知行政機關係獨立之組織體，得
    以本身之名義作成決策表示於外，並發生一定之法律效果；
    而機關基於分工原則所設立之內部單位則非獨立之組織體，
    無單獨法定地位，僅分擔機關一部分之職掌，一切對外行為
    原則上均應以機關名義為之，始生效力。次按，「法務部主
    管全國檢察、矯正、司法保護之行政事務及行政院之法律事
    項。」、「法務部設左列各司、處、室：一、法律事務司。
    二、檢察司。三、矯正司。四、保護司。五、政風司。六、
    總務司。七、資訊處。八、秘書室。」，法務部組織法第一
    條、第四條定有明文，同法第十條至第十七條並依序規定上
    開司、處、室之掌理事項，顯見法務部資訊處並無單獨之組
    織法規、獨立之編制和預算及法定頒發之印信，應僅屬法務
    部之內部單位，而無為訴訟主體之能力，先予敘明。
五、經查，本件公訴人起訴被告涉犯刑法第三百五十九條之破壞
    電磁紀錄罪部分，依同法第三百六十三條之規定，須告訴乃
    論，而矧之本案僅由法務部資訊處委任該處職司法務部全球
    資訊網及全國法規資料庫系統管理及維護之設計師黃裕發向
    法務部調查局提出告訴，並未據法務部委由該機關有監督權
    之長官代表告訴，此有告訴代理人黃裕發之調查筆錄、及法
    務部資訊處刑事委任狀各一份在卷可考（參見九十四年他字
    第七一０七號卷，下稱偵一卷第三十六至三七頁、及八七頁
    ），惟法務部資訊處僅為該部之內部單位，尚非獨立之行政
    機關，業如前述，是法務部資訊處縱有法益遭受侵害，仍應
    由法務部有監督權之首長代表提出告訴，方屬適法，本件法
    務部資訊處並無訴訟主體之能力，則其上開告訴，自難認為
    合法。又告訴乃論之罪，告訴人之告訴，須指明所告訴之犯
    罪事實及表示希望訴追之意思，始足當之。本件案發後雖曾
    由法務部以九十四年七月十五日法資字第０九四一六０二二
    三二號函要請求該部調查局協助調查被告個人隱私資料遭人
    置於該部網頁之事實，然並未表明訴追法務部遭人無故變更
    電磁紀錄之罪嫌，亦未於函文中提及欲訴追被告之意思表示
    ，嗣至本案經檢察官偵查終結前，復未就此部分表明告訴之
    意，自難認上開函文已就被告涉犯上開無故變更電磁紀錄罪
    嫌為合法之告訴。綜上所述，本件既未經告訴權人合法告訴
    ，揆諸上開規定及說明，依法自應諭知此部分不受理之判決
    。
貳、無罪部分
一、公訴意旨略以：被告甲○○明知上開法務部網頁單一申辦窗
    口之「刑事聲請再議狀－被告聲請－橫書.doc 」電磁紀錄
    ，業經其以前述違常方式上傳其個人基本資料並予以存檔而
    變更，竟出於侮辱公署之意圖，於九十四年六月廿八日，至
    臺北市○○區○○路一段廿三號ＴＶＢＳ電視臺對該臺不知
    情之新聞記者金汝鑫陳稱：伊之個人資料如姓名、身分證統
　　一編號、出生年月日、住居所、電話號碼無端遭法務部刊登
  　在該部所管理官方網站之「單一申辦窗口區之刑事聲請再議
　　狀例稿檔」內，權益受損，經金汝鑫上網查證無誤後，旋邀
　　被告以背影遮掩顏面營造被害人模樣方式錄影後，二人即至
  　法務部反映上情，並要求公署即法務部派代表出面公開道歉
    方式予以侮辱，法務部資訊處長陳泉錫因網站上之書狀例稿
  　確有甲○○之個人資料，斯時尚未能即時查證究係何人所為
    ，遂應允先向被告道歉。被告及金汝鑫所為上揭舉措，除在
    ＴＶＢＳ電視頻道以新聞方式公開播出外，並經「蕃薯藤網
    站」（網址http://www.yam.com/）之蕃薯新聞轉載以「身
    家資料全上網法務部烏龍」為標題，內文刊載被告個人資料
    遭法務部無故外洩，並指摘法務部係因被告向監察陳情，該
    部遂公佈被告個人資料報復等不實內容，以此方式公然侮辱
    公署法務部之名譽，因認被告涉有犯刑法第一百四十條第二
    項侮辱公署罪嫌。
二、按犯罪事實應依證據認定之，無證據不得認定犯罪事實；又
    不能證明被告犯罪者，應諭知無罪之判決，刑事訴訟法一百
    五十四條第二項、第三百零一條第一項分別定有明文。又事
    實之認定，應憑證據，如未能發現相當證據，或證據不足以
    證明，自不能以推測或擬制之方法，為裁判基礎（最高法院
    四十年臺上字第八十六號判例參照）；且認定犯罪事實所憑
    之證據，雖不以直接證據為限，間接證據亦包括在內，然而
    無論直接證據或間接證據，其為訴訟上之證明，須於通常一
    般之人均不致有所懷疑，而得確信其為真實之程度者，始得
    據為有罪之認定，倘其證明尚未達到此一程度，而有合理之
    懷疑存在而無從使事實審法院得有罪之確信時，即應由法院
    為諭知被告無罪之判決（最高法院七十六年台上字第四九八
    六號判例參照）。再按行為非出於故意或過失者，不罰；又
    行為人對於構成犯罪之事實，明知並有意使其發生者，為故
    意，行為人對於構成犯罪之事實，預見其發生而其發生並不
    違反其本意者，以故意論，刑法第十二條第一項、第十三條
    亦有明文。是故意犯之行為人須對於客觀不法構成要件之所
    有行為情狀有所認識，並有決意實現不法構成要件之主觀心
    態，或有容忍、聽任構成要件該當結果發生之心態，始符合
    該犯罪之主觀構成要件，得為故意犯刑罰法令處罰之對象。
三、公訴人認被告涉犯刑法第一百四十條第二項侮辱公署罪嫌，
    無非係以被告自承其曾連結至法務部官方網站並開啟「刑事
    聲請再議狀」空白範本檔案並輸入其個人資料，嗣又將上開
    網頁內容傳真予ＴＶＢＳ申訴專線，由該台新聞記者金汝鑫
    採訪報導並陪同前往法務部資訊處反應，由該處處長陳泉錫
    出面向被告道歉等情，並有證人黃裕發、邱燕玲之證詞、及
    中華電信查詢ＩＰ回覆表、遭變更後之刑事聲請再議狀、蕃
    薯藤網路新聞列印資料各一份等為其主要論據。訊據被告則
    堅詞否認有何上揭侮辱公署之犯行，辯稱：伊填寫時不知道
    會將原來的網頁資料覆蓋過去，伊只是向ＴＶＢＳ表示為何
    伊之個人資料會刊登在法務部網站，而且也無法將它刪除，
    伊並無侮辱公署之故意等語（參見本院卷第二一頁背面）。
四、經查：
  (一)被告確曾於九十四年二月三日晚間十一時三十七分許，至翌
    日凌晨二時一分許，利用其位於臺北縣中和市○○街三十五
    號之三、四樓住處內之電腦網路設備，上網至法務部之單一
    申辦窗口區（http://www.moj.gov.tw/eservice）網站，開
    啟站內「刑事聲請再議狀－被告聲請－橫書. doc 」之空白
    範本檔案輸入個人資料上傳後，該記載其個人資料之電磁紀
    錄即覆蓋變更原空白檔案乙情，業據被告自承不諱（參見偵
    一卷第五三至五五頁、一三九至一四一頁及本院卷第二一頁
    背面），且經證人黃裕發、邱燕玲於警詢中證述明確（見偵
    一卷第三五至三六頁、四六至四八頁），並有法務部單一申
    辦窗口電磁紀錄使用ＴＲＡＣＥ程式檢查檔案異常修改紀錄
    及防火牆稽核檔列印資料、中華電信查詢ＩＰ回覆表、法務
    部電腦遭入侵案鑑識報告在卷可稽（見同上卷第六三頁至六
    十九頁、九十三至一三二頁）。又被告於九十四年六月廿八
    日，至臺北市○○區○○路一段廿三號ＴＶＢＳ電視台對新
    聞記者金汝鑫陳稱：伊之個人資料如姓名、身分證統一編號
    、出生年月日、住居所、電話號碼無端遭法務部刊登在該部
    所管理官方網站之「單一申辦窗口區之刑事聲請再議狀例稿
    檔」內，權益受損，金汝鑫上網查證後，旋邀被告以背影遮
    掩顏面營造被害人模樣方式錄影，並一同至法務部反映上情
    ，要求法務部派代表出面公開道歉，嗣由法務部資訊處長陳
    泉錫向被告道歉，且經ＴＶＢＳ電視頻道以新聞方式公開播
    出，及由「蕃薯藤網站」（網址http://www.yam.c om/ ）
    之蕃薯新聞轉載以「身家資料全上網法務部烏龍」為標題，
    內文刊載被告個人資料遭法務部無故外洩，且指摘法務部係
    因被告向監察院陳情，該部遂公佈被告個人資料報復等內容
    ，業據被告供承不諱（見偵一卷第五四頁至第五五頁、一百
    四十至一百四十一頁，本院卷第二一頁、四三至四四頁），
    並有蕃薯藤九十四年六月二十八日標題為「身家資料全上網
    ，法務部烏龍！」之網路新聞、及奇摩網站被告姓名搜尋結
    果列印資料各一份附卷可證（見偵一卷第二九至三一頁），
    此部分事實，應殆無疑義。
  (二)惟查，法務部網站上之單一申辦窗口系統為數年前所開發之
    舊系統，網路使用者可以另存新檔方式將檔案內容修改後存
    回伺服器，一般「刑事聲請再議狀－被告聲請－橫書.doc
    」之申請作業，申請人員應下載網站上所提供之空白申請表
    單，填寫完畢後交相關機關辦理後續申請程序，若申請人將
    空白表單下載後直接於個人電腦上編輯並將相關資料輸入，
    利用程式之漏洞，將表單在儲存檔案時輸入ＵＲＬ位址，即
    可覆蓋網站上之檔案，而篡改空白表單之內容。該空白表單
    程式系統當時權限設定不當，故使用者應下載至自己電腦後
    ，直接列印再用筆填寫，或直接在自己電腦上編輯再列印等
    情，業據告訴代理人黃裕發於警詢、偵查中指述明確（見偵
    卷第三十六頁、第一百三十五頁），然觀諸被告之教育程度
    為國中畢業，且曾擔任水泥工、現為計程車司機之學、經歷
    ，其所學及專長顯與電腦及網路等相關專業知識無涉，衡情
    應無法輕易察知上開電腦程式具有前揭漏洞，佐以上開網頁
    內容僅須由申請人於儲存檔案時輸入ＵＲＬ位址，毋須任何
    複雜之破解程式或指令即能輕易變更該網站上之電磁紀錄以
    觀，實難排除被告係因在該網頁填寫刑事聲請再議狀上之個
    人資料後，因未諳正確存檔程序，而誤將該檔案上傳並覆蓋
    原空白之刑事聲請再議狀之可能性甚明，是被告辯稱：伊不
    知會覆蓋原檔案，並非故意要變更電磁紀錄等語，尚非無稽
    。
  (三)次查，被告係於奇摩網站上輸入「甲○○」之姓名搜尋後，
    察覺被告聲請再議之檔案中出現「聲請人即被告甲○○」等
    字樣，乃於九十四年六月二十八日以電話詢問ＴＶＢＳ記者
    ，並將上開資料提供予該台記者，嗣記者上網查證屬實後，
    復應該台記者之要求而接受採訪乙情，業據被告於本院審理
    中供述甚詳（參見本院卷第四三至四四頁），且有上開網路
    列印資料附卷可憑（見偵一卷第三十至三一頁），然被告既
    可能係因操作電腦時誤將其個人資料回存於法務部網址上，
    已詳如前述，則其於察覺個人資料遭暴露於網站上後，因不
    知如何救濟，乃以電話詢問記者等情，核與社會常理及經驗
    法則亦無相違。從而被告辯稱：伊察覺其個人資料遭登載於
    法務部網站上後，因無人可問，方打電話詢問ＴＶＢＳ，記
    者就約伊至光復南路去問等語（參見本院卷第四三頁反面）
    ，應堪信為真實。佐以被告係遲至九十四年六月二十八日方
    聯絡ＴＶＢＳ新聞記者，距其連結法務部網站填寫個人資料
    之時間已近五月，倘被告係惡意變更法務部之電磁紀錄後，
    並圖據此設詞誣陷法務部，衡情應無坐令其個人資料登載於
    公開網站上供不特定多數人觀覽長達數月後，方聯絡電視台
    記者告知上情之理，由此益徵被告主觀上應不知悉上開法務
    部電磁紀錄係因其自身操作電腦不當所致，則嗣後被告承此
    錯誤之認知，誤信法務部無故公布其個人資料，遂憤而向記
    者陳情，衡情亦與常理相符；從而，被告辯稱：伊向ＴＶＢ
    Ｓ表示不知為何自己的資料會公布在法務部網頁，並無侮辱
    公署之故意等語，顯非無據。
五、綜上所述，本件依現存之證據資料，尚不足認被告係故意變
    更法務部之電磁紀錄，而將其個人資料刊登於法務部網站，
    或利用上開操作不慎之結果，而故意於ＴＶＢＳ新聞記者採
    訪時為不實之說明，自難認被告有侮辱公署之故意。此外，
    復查無其他積極證據足資證明被告確有刑法第一百四十條第
    二項之罪行，揆諸上揭說明，不能證明被告犯罪，自應為此
    部分無罪之諭知，以昭審慎。
據上論斷，應依刑事訴訟法第三百零三條第三款、第三百零一條
第一項，判決如主文。
本案經檢察官孫小萍到庭執行職務。
中　　華　　民　　國　  九十六　 年  　二 　月　七  　日
　　　　　　　　　刑事第十三庭  審判長  法  官 黃雅君
                                        法  官 鍾素鳳
                                        法  官 吳佳薇
上正本證明與原本無異。
如不服本判決，應於判決送達後十日內，向本院提出上訴狀
。
中　　華　　民　　國　  九十六　年 　二   　月　十二　日
                                        書記官 潘文賢
